臺灣士林地方法院刑事判決
110年度審交易字第888號
公  訴  人  臺灣士林地方檢察署檢察官
被      告  陳正建


上列被告因公共危險案件，經檢察官提起公訴（110年度偵字第1
9368號），被告於本院準備程序時就被訴事實為有罪陳述，經本
院裁定改行簡式審判程序審理，並判決如下：
    主  文
陳正建駕駛動力交通工具，吐氣所含酒精濃度達每公升零點貳伍
毫克以上，累犯，處有期徒刑拾月。
    事實及理由
一、本案被告陳正建所犯者為死刑、無期徒刑、最輕本刑為3年
    以上有期徒刑以外之罪，且非高等法院管轄之第一審案件，
    而被告於本院準備程序時就被訴事實為有罪之陳述，經告知
    簡式審判程序之旨，並聽取被告及檢察官之意見後，本院裁
    定改行簡式審判程序。又依刑事訴訟法第273條之2、同法第
    159條第2項之規定，簡式審判程序不適用傳聞法則有關限制
    證據能力之相關規定，合先敘明。
二、本案犯罪事實及證據，除均引用檢察官起訴書之記載（如附
    件）外，另更正及補充如下：
　㈠前科部分更正為「陳正建前曾多次因酒後駕車之公共危險案
    件經法院判處罪刑確定，最近一次係經臺灣臺北地方法院以
    108年度審交易字第498號判決判處有期徒刑1年，併科罰金
    新臺幣（下同）20萬元，上訴後，經臺灣高等法院以108年
    度交上易字第366號判決撤銷原判決，改為判處有期徒刑8月
    ，併科罰金10萬元確定，有期徒刑部分業於民國109年10月2
    6日執行完畢」。
　㈡證據部分補充：
　⒈被告陳正建於本院民國111年1月20日準備程序及審理時所為
    之自白。
　⒉財團法人台灣商品檢測驗證中心呼氣酒精測試器檢定合格證
    書。
三、論罪科刑
  ㈠按行為後法律有變更者，適用行為時之法律。但行為後之法
    律有利於行為人者，適用最有利於行為人之法律，刑法第2
    條第1項定有明文。查被告陳正建行為後，刑法第185條之3
    第1項第1款規定業於111年1月28日經總統以華總一義字第11
    100012101號令修正公布，並自同年月30日施行。修正前刑
    法第185條之3第1項第1款原規定「駕駛動力交通工具而有下
    列情形之一者，處2年以下有期徒刑，得併科20萬元以下罰
    金：一、吐氣所含酒精濃度達每公升0.25毫克或血液中酒精
    濃度達百分之0.05以上」，修正後則規定「駕駛動力交通工
    具而有下列情形之一者，處3年以下有期徒刑，得併科30萬
    元以下罰金：一、吐氣所含酒精濃度達每公升0.25毫克或血
    液中酒精濃度達百分之0.05以上」，經比較新舊法，新法之
    法定刑就有期徒刑部分由最重本刑2年以下提高至3年以下，
    罰金刑部分則由20萬元以下提高至30萬元以下，是新法顯非
    有利於被告，依刑法第2條第1項前段之規定，本案自應適用
    被告行為時即修正前刑法第185條之3第1項第1款之規定。
  ㈡核被告所為，係犯修正前刑法第185條之3第1項第1款吐氣所
    含酒精濃度達每公升0.25毫克以上而駕駛動力交通工具罪。
  ㈢被告有上述前案科刑及執行情形，有臺灣高等法院被告前案
    紀錄表在卷可憑，是其受有期徒刑之執行完畢後，5年內故
    意再犯本件有期徒刑以上之罪，符合刑法第47條第1項累犯
    之規定。本院參酌司法院釋字第775 號解釋意旨，考量被告
    所犯前案與本案同屬酒後駕車之公共危險案件，且被告於前
    案執行完畢後，竟未能知所警惕並自我控管，故意再為本案
    犯行，顯見前開有期徒刑之執行對被告未生警惕作用，堪認
    被告對刑罰之反應力薄弱，而有依累犯規定加重其刑之必要
    ，爰依刑法第47條第1項之規定，加重其法定最高及最低度
    刑。
　㈣爰審酌被告已多次因酒後駕車之公共危險案件經法院判處罪
    刑確定並執行完畢，有臺灣高等法院被告前案紀錄表存卷可
    參，是其明知服用酒類後，可能造成其反應能力、控制力降
    低，不僅危及自身安全，亦威脅其他用路人之生命、財產安
    全，竟仍再為本案犯行，漠視政府宣導酒後不能駕車之禁令
    ，所為實應嚴懲。惟念被告犯後始終坦承犯行，並考量其係
    夜間睡前飲酒後，隔日清晨始外出駕車上路、事後測得之吐
    氣所含酒精濃度雖達每公升0.60毫克，但幸未造成他人傷亡
    之嚴重後果及實害發生等犯罪情節、所生危害，暨被告自陳
    高中畢業之教育智識程度、未婚、目前從事花藝業，月薪約
    新臺幣（下同）2萬元至3萬元、已進行戒酒治療之家庭生活
    經濟狀況等一切情狀，量處如主文所示之刑。
據上論斷，依刑事訴訟法第273條之1第1項、第299條第1項前段
、第310條之2、第454條第2項，修正前刑法第185條之3第1項第1
款，刑法第2條第1項前段、第47條第1項，刑法施行法第1條之1
第1項，判決如主文。
本案經檢察官劉建志提起公訴，檢察官李清友到庭執行職務。
中    華    民    國    111   年     2    月    16    日
                  刑事第九庭法  官  蘇怡文
以上正本證明與原本無異。　　　　　　　　　
因疫情而遲誤不變期間，得向法院聲請回復原狀。
如不服本判決應於收受送達後20日內向本院提出上訴書狀，並應
敘述具體理由。其未敘述上訴理由者，應於上訴期間屆滿後20日
內向本院補提理由書（均須按他造當事人之人數附繕本）「切勿
逕送上級法院」。
                            書記官  林孟君  
中　　華　　民　　國　　111 　年　　2 　　月　　16　　日
附錄本案論罪科刑法條全文：
修正前中華民國刑法第185條之3
駕駛動力交通工具而有下列情形之一者，處2年以下有期徒刑，
得併科20萬元以下罰金：
一、吐氣所含酒精濃度達每公升0.25毫克或血液中酒精濃度達百
    分之0.05以上。
二、有前款以外之其他情事足認服用酒類或其他相類之物，致不
    能安全駕駛。
三、服用毒品、麻醉藥品或其他相類之物，致不能安全駕駛。
因而致人於死者，處3年以上10年以下有期徒刑；致重傷者，處1
年以上7年以下有期徒刑。
曾犯本條或陸海空軍刑法第54條之罪，經有罪判決確定或經緩起
訴處分確定，於5年內再犯第一項之罪因而致人於死者，處無期
徒刑或5年以上有期徒刑；致重傷者，處3年以上10年以下有期徒
刑。


附件：
臺灣士林地方檢察署檢察官起訴書
                                    110年度偵字第19368號
　　被　　　告　陳正建　男　49歲（民國00年0月00日生）
　　　　　　　　　　　　住○○市○○區○○路00巷00號2樓
　　　　　　　　　　　　國民身分證統一編號：Z000000000號
上列被告因公共危險案件，已經偵查終結，認應該提起公訴，茲
將犯罪事實及證據並所犯法條分敘如下：
　　　　　　犯罪事實
一、陳正建先前已有多次酒醉駕駛公共危險前科，最近一次酒醉
    駕駛並經法院判處有期徒刑8月，併科罰金10萬元確定，於
    民國109年11月5日執行完畢。詎仍不知悔改，明知酒後吐氣
    所含酒精濃度達每公升0.25毫克，不得駕駛動力交通 工具
    ，竟自110年10月15日晚間8時許起，在臺北市萬華區萬大路
    住處內飲用酒類後，猶於翌（16）日凌晨3時許駕駛車牌號
    碼0000-00號自用小客貨車行駛於道路上。嗣於同（16）日
    凌晨4時20分許，行經臺北市內湖區堤頂大道1段為警攔查，
    並對其施以酒精濃度測試，測得其吐氣所含酒精濃度達每公
    升0.60毫克，始悉上情。
二、案經臺北市政府警察局內湖分局報告偵辦。
        證據並所犯法條
一、上揭犯罪事實，業據被告陳正建供承不諱，並有酒精濃度測
    試確認單、吐氣酒精濃度檢測暨拒測法律效果確認單、舉發
    違反道路交通管理事件通知單各1份在卷可佐，足認被告自
    白與事實相符，其犯嫌堪以認定。
二、核被告所為，係犯刑法第185條之3第1項第1款酒醉駕駛公共
    危險罪嫌。又被告前受徒刑執行完畢，5年以內故意再犯本
    件有期徒刑以上之罪，為累犯，請依刑法第47條及司法院大
    法官釋字第775號解釋意旨裁量是否加重其刑。
三、依刑事訴訟法第251條第1項提起公訴。
　   此　致
臺灣士林地方法院
中　　華　　民　　國　 110　　年　　10　　月　　24　　日
　　　　　　　　　　　　　      檢  察  官  劉  建  志
本件正本證明與原本無異　　　
中　　華　　民　　國　 110　　年　　11　　月　　3 　　日
　　　　　　　　                書　記　官  鄭  伊  伶　
所犯法條：
中華民國刑法第185條之3第1項第1款
駕駛動力交通工具而有下列情形之一者，處 2 年以下有期徒刑
，得併科 20 萬元以下罰金：
一、吐氣所含酒精濃度達每公升零點二五毫克或血液中酒精濃度
    達百分之零點零五以上。